臺灣高雄地方法院刑事判決　　　　　　　　 九十一年度易字第一八五號
　　公　訴　人　臺灣高雄地方法院檢察署檢察官
　　被　　　告　甲○○
右列被告因竊盜案件，經檢察官提起公訴（九十一年度偵字第八三四０號），本院判
決如左：
    主  文
甲○○無罪。
    理  由
一、本件公訴意旨略以：被告甲○○與另二不詳姓名之男子，共同意圖為自己不法之
    所有，於民國（下同）九十一年四月十七日二十三時十四分許，在高雄市前鎮區
    ○○○路一之三號，竊取高雄市○○○○○路燈安定器一只，尚未得手之際，即
    為保全員乙○○發覺報警查獲；因認被甲○○涉犯刑法第三百二十條第一項之竊
    盜罪嫌。
二、公訴人認被告涉犯右開犯嫌，係以右揭事實，業據證人乙○○於警訊時指證明確
    ，且有路燈安定器扣案足佐等情，以為論據；訊據被告甲○○堅詞否認右開犯行
    ，辯稱：並未竊取右揭路燈安定器，是由二位騎機車的人偷的，當時伊因喝醉酒
    ，而在現場小便，雖曾與當時在場涉嫌竊取前述路燈安定器之人聊天，但已忘記
    聊天之內容，且亦不認識該二名竊嫌，況且如果有竊盜之行為，當在得手後立即
    離去現場等語，資為抗辯。
三、按犯罪事實應依證據認定之，無證據不得推定其犯罪事實；又不能證明被告犯罪
    ，應諭知無罪之判決。刑事訴訟法第一百五十四條及第三百零一條第一項分別定
    有明文。次按，刑事訴訟法上所謂認定犯罪事實之證據，係指足以認定被告確有
    犯罪行為之積極證據而言，該項證據自須適合於被告犯罪事實之認定，始得採為
    斷罪資料；又犯罪事實之認定，應憑真實之證據，倘證據是否真實尚欠明顯，自
    難以擬制推測之方法，為其判斷之基礎。最高法院二十九年上字第三一０五號及
    同院五十三年台上字第六五六號分別著有判例可資參照。
四、經查，證人即案發後至現場之保全人員乙○○於本院審理期間，來院證述：案發
    時是因為保全系統發報，故在接獲通報旋即趕赴現場，到達現場時有三個人在養
    工處正門的鐵路旁邊，其中有二位在養工處大門的右手邊，一位在左手邊，當時
    被告（當庭指認）與一位不知名的人係在右邊的石楷上聊天，旁邊有放一個路燈
    的燈罩，而安定器就是在路燈內穩定電力的裝置，扣案之安定器則是在左手邊不
    知名之人所騎乘的機車踏板上，當我就下車問該騎機車之人安定器何來等語，在
    該騎機車之人還沒有回答時，原本與被告在一旁聊天的人就走過來將安定器丟到
    附近的鐵軌上並叫騎機車的人快跑，該騎機車之人就騎車離去，後來我與我的同
    事約好一人抓一個，被告就被我同事抓到，而另外在場那位被之前騎機車的人返
    回來接走沒有抓到。在抓到被告後我還將路燈安定器撿回來，交給警方。原本安
    定器應是擺在養工處裏面。當時在場含被告在內的三個人都有喝酒．我們抓被告
    時，被告並沒抵抗等語（見本院九十一年九月十日審判筆錄）；依證人乙○○之
    前開證詞，當證人乙○○到達案發現場時，本件扣案之路燈安定器已遭人竊取，
    並置於一名姓名年籍不詳之人之實力支配下，證人乙○○並未目睹右揭路燈安定
    器遭竊取之過程。雖被告當時身處於案發現場，並與上開已將本件扣案路燈安定
    器置於實力支配下之人有攀談之行為，然僅由此，並無法直接推論被告確有竊取
    右述路燈安定器之行為；亦無法直接證明或間接推論被告與前開將本件扣案路燈
    安定器置於實力支配下之不詳姓名年籍之人，有竊取上揭路燈安定器之犯意聯絡
    或行為分擔；佐以當證人乙○○及其不詳姓名之同事在案發後趕赴現場，認定含
    被告在內之在場之三人，均為竊盜之準現行犯，而欲將渠等逮捕扭送警方之際，
    被告並未若其他二名在場涉嫌竊盜之人，有相偕逃亡之行為，同時亦未有任何抵
    抗之舉措，且被告當時亦確有因飲用酒類之故，而呈現酒醉之情形以觀，足見被
    告右開所辯尚非全然不可採信；綜上所述，復依前開最高法院判例之見解，在無
    其他直接及積極證據可供審認之情形下，尚難僅以被告當時在場，並與其他涉嫌
    竊取本件扣案路燈安定器之人有攀談之行為，即擬制推論被告確有竊取上開路燈
    安定器之行為。此外，復查無其他積極證據足資證明被告有何公訴人所指之竊盜
    犯行，依法自應為被告無罪之諭知。
五、臺灣高雄地方法院檢察署分別於九十一年六月二十日以雄檢楠張九一偵一一九五
    ０字第四０九九六號函函請併辦該署九十一年度偵字第八五八一號被告甲○○涉
    犯竊盜案件，及於九十一年七月十六日以雄檢楠張九一偵八五八一字第四四二六
    九號函函請併辦該署九十一年度偵字第一一九五０號被告甲○○涉犯竊盜案件之
    部分：因並無證據可證被告甲○○有公訴人所指本件經起訴之竊盜犯行，而應為
    被告甲○○無罪諭知，已如前述，即與檢察官上揭移送請求併案審理之部分，不
    存有連續犯之裁判上一罪關係，非本件起訴效力所及；右開臺灣高雄地方法院檢
    察署函請併辦之部分，既未經起訴，又非本件經起訴之部分效力所及，本院自無
    從加以審理，爰檢還相關卷宗，由同署檢察官重行偵查，另為適法之處理，併予
    敘明。
據上論斷，應依刑事訴訟法第三百零一條第一項，判決如主文。
本案經檢察官何景東到庭執行職務。
中      華      民      國      九十一      年      九    月    十八    日
                                  臺灣高雄地方法院刑事第六庭
                                      法  官  李怡諄
右正本證明與原本無異。
如不服本判決，應於判決送達後十日內，向本院提出上訴狀。
                                      書記官  陳孟瑩
中    華    民    國    九十一    年       九      月        十八      日
